臺灣嘉義地方法院刑事判決　　　　　　　　　　　　　九十一年度簡上字第五五號
　　公　訴　人　臺灣嘉義地方法院檢察署檢察官
　　上　訴　人
　　即　被　告　甲○○
右列上訴人因家庭暴力防治法之傷害案件，不服本院嘉義簡易庭中華民國九十一年三
月二十九日九十一年度簡字第二五七號第一審判決（聲請簡易判決處刑書案號：臺灣
嘉義地方法院檢察署九十一年度偵字第二九五號），提起上訴，本院管轄之第二審合
議庭判決如左：
    主  文
上訴駁回。
甲○○緩刑貳年，緩刑期內付保護管束。
    事  實
一、甲○○與乙○○○為夫妻，雙方為家庭暴力防制法第三條第一款所列之家庭成員
    （二人業於九十一年五月一日離婚），甲○○於民國九十年九月十二日晚上七時
    至八時許，在嘉義市彌陀夜市，因帶子女看病之事與乙○○○起爭執，甲○○心
    生不悅，竟基於普通傷害之犯意，以左手拉住乙○○○之頭髮，以右手握拳毆打
    乙○○○之眼部，致乙○○○受有左眼角挫傷、瘀血之傷害。
二、案經乙○○○訴請臺灣嘉義地方法院檢察署檢察官偵查聲請以簡易判決處刑。
    理  由
一、訊據被告即上訴人甲○○對其於上開時、地與告訴人乙○○○發生爭執之事實，
    供承不諱，惟矢口否認有何傷害犯行，並辯稱：其僅將告訴人推開，告訴人精神
    上有些問題，為何會受有該些傷勢，其不清楚云云。經查，告訴人所受之傷係在
    左眼部，且其因該傷勢至醫院就診之時間係在九十年九月十二日，此有財團法人
    天主教聖馬爾定醫院診斷證明書一份在卷可查（見九十年度發查字第一一一三號
    偵查卷第五頁），核與告訴人指訴其在九十年九月十二日晚上七、八時左右，被
    告在嘉義市○○路與立仁路口，左手拉其頭髮，並用右手拳頭朝其眼睛毆打等語
    （見九十年度發查字第一一一三號偵查卷第三頁、第十頁背面；九十一年度偵字
    第二九五號偵查卷第七至八頁）情節相符，顯然告訴人之指訴並非子虛，被告所
    辯，不足採信。本件事證明確，被告犯行，應堪認定。
二、核被告所為，係犯刑法第二百七十七條第一項之傷害罪。查被告與告訴人原為夫
    妻，為家庭暴力防治法第三條第一款所列之家庭成員，故本件應屬同法第二條第
    二項所稱之家庭暴力罪，原審漏未敘明此部份，應予補充。原審依刑事訴訟法第
    四百四十九條第一項、第四百五十四條第二項，刑法第二百七十七條第一項、第
    四十一條第一項前段，罰金罰鍰提高標準條例第一條前段、第二條，逕以簡易判
    決判處有期徒刑四月，如易科罰金以三百元折算一日，經核其認事用法及量刑均
    屬妥適，被告即上訴人上訴意旨指摘原判決不當，為無理由，應予駁回。另查被
    告前雖曾受有期徒刑以上刑之宣告，於八十年一月一日執行完畢後，五年以內未
    曾受有期徒刑以上刑之宣告，有臺灣嘉義地方法院檢察署刑案資料查註紀錄表、
    臺灣高等法院被告全國前案紀錄表一份附卷可參，被告事後雖對其犯行有所辯解
    ，惟其於本院訊問時深表悔意，而告訴人亦當庭表明原諒被告之旨，並有和解書
    一份在卷可參，加以被告尚有年幼之二子及父母尚待撫養，有戶籍謄本一份在卷
    可查，本院因認其所宣告之刑，以暫不執行為適當，並予宣告緩刑二年，並依家
    庭暴力防治法第三十條第一項規定，於緩刑期內付保護管束，以觀後效。
據上論結，應依刑事訴訟法第四百五十五條之一第一項、第三項、第三百六十八條，
刑法第七十四條第一款，家庭暴力防治法第三十條第一項，判決如主文。
本案經檢察官游悅晨到庭執行職務。
中      華      民      國    九十一    年      七      月      五      日
                              臺灣嘉義地方法院刑事第一庭
                                  審判長  法  官  許進國
                                          法  官  李麗萍
                                          法  官  林坤志
右正本證明與原本無異。
本件不得上訴。
中      華      民      國    九十一    年      七      月      五      日
                                          書記官  李子英
